臺灣高等法院臺中分院刑事判決　　　　96年度上訴字第2101號
上　訴　人
即　被　告　丙○○
　　　　　　　　　　弄18號
選任辯護人　宋永祥律師
　　　　　　盧昱成律師
上列上訴人因殺人未遂等案件，不服臺灣臺中地方法院96年度訴
字第473號，中華民國96年6月20日第一審判決（起訴案號：臺灣
臺中地方法院檢察署95年度偵字第28768號），提起上訴，本院
判決如下：
    主  文
原判決撤銷。
丙○○殺人未遂，處有期徒刑年捌月，減為有期徒刑壹年拾月
，扣案之香蕉刀壹把沒收；又意圖為自己不法之所有，以恐嚇使
人將本人之物交付未遂，處有期徒刑陸月，減為有期徒刑月，
扣案之香蕉刀壹把沒收。應執行有期徒刑貳年，扣案之香蕉刀壹
把沒收。
    事  實
一、丙○○於民國95年12月15日凌晨2時30分許，酒後至臺中縣
    烏日鄉○○路600號「有魚電子遊戲場」打電動玩具（戰國
    風雲遊戲機1之4號檯，新臺幣〈下同〉500元，開1000分）
    消費花掉1萬餘元，因向該遊藝場工作人員丁○○索回其消
    費款遭拒，竟萌為自己不法所有之意圖及殺人犯意，先於同
    日上午 8時30分許，至臺中縣烏日鄉○○路○段363號「永豐
    五金行」購買香蕉刀1把，嗣於同日上午9時14分許折返「有
    魚電子遊戲場」，在該遊戲場外之走廊處，質問丁○○是否
    返還其上開消費款項，丁○○拒絕返還後，丙○○即手持上
    開在客觀上足以危害人之生命、身體而可供作兇器之香蕉刀
    1 把朝丁○○頸部砍殺，而以此至使不能抗拒之強暴方式，
    逼使丁○○交還上開款項；過程中「有魚電子遊藝場」之在
    場人員乙○○雖自後抱住丙○○，試圖阻止丙○○揮砍之行
    為，然於丁○○以其左手抓住丙○○持香蕉刀之右手後，丙○○隨即改以左手持香蕉刀，並接續持刀朝丁○○右頸部揮
    砍，致丁○○受有右頸多處肌肉斷裂併右頸靜脈破裂，其傷
    口：長、寬、深為5×3×5公分，左頸多處肌肉斷裂，其傷
    口：長、寬、深為20×3×5公分，左前臂肌肉、肌腱斷裂，
    其傷口：長、寬、深為8×3×3公分，左手第一指至第五指
    ，傷口：長、寬、深共約18.5×1×1公分，左手第三、第四
    指屈肌腱斷裂，右手掌肌、神經、血管斷裂，傷口：長、寬
    、深共約16×1×2×公分等傷害，乃逃向「有魚電子遊藝場
    」店外右邊走廊並躲進倉庫內關門反鎖，丙○○始未能繼續
    追殺得逞，丙○○又隨即進入「有魚電子遊戲場」店內，以
    手持之香蕉刀敲打櫃檯，並拉開櫃檯抽屜，彎身翻找抽屜內
    物品，惟未有所獲。旋丙○○另基於意圖為自己不法所有之
    犯意，於同日上午9時25分許，在「有魚電子遊藝場」店內
    ，持上開香蕉刀恐嚇質問該店店員乙○○、戊○○上揭消費
    款在何處？有無在其等身上？以示乙○○及戊○○應交出上
    述款項，經乙○○及戊○○答以未在其等身上後，丙○○始
    未能取得財物，丙○○犯罪後，在有偵查犯罪職權之員警或
    公務員知悉其前揭殺人未遂犯行之前，即以電話撥打110報
    案主動供承上述殺人未遂之犯行而接受裁判，並遭到場員警
    逮捕，扣得上揭香蕉刀1把。丁○○則經救護車到場救護送
    醫急救，始倖免於難。
二、案經臺中縣警察局烏日分局報請臺灣臺中地方法院檢察署檢
    察官偵查起訴。
    理  由
甲、證據能力部分：本案全部卷證所涵括之證據（包括證人於審
    判外之陳述），公訴人、被告等對證據能力均未異議，是後
    述所引用證據之證據能力均無疑義，合先敘明。
乙、得心證之理由：
一、訊據上訴人即被告丙○○固不否認持上揭香蕉刀砍傷被害人
    丁○○之情，惟矢口否認有殺人之故意及索回消費款 1萬餘
    元之不法所有之意圖及強盜取財、恐嚇取財等故意，辯稱：
    起初伊與被害人丁○○發生糾紛時，丁○○於走廊毆打伊，
    並稱「你以為這個地方說來就來、說走就走」，之後伊想要
    壯膽才去買香蕉刀，後來伊與丁○○於走廊談話時，因酒醉
    而快跌倒，丁○○旋即抓住伊的手，向伊表示其大哥快要出
    來，並抓住伊的手欲往店內走，且呼叫店員出來幫忙捉住伊
    ，丁○○與伊走到店門口時，伊看見丁○○呼叫的店員已站
    在門口，伊因一時慌亂，不知何故而傷害到丁○○，且伊因
    已傷害到丁○○的身體，故當時即撥打 110自首，另伊並非
    向被害人等要錢，係向被害人等要伊到該店所留之登記資料
    ，因丁○○表示其老大要來，且稱伊的資料均在店裡、都可
    以找到伊，故伊很害怕，且伊並未恐嚇證人乙○○、戊○○
    拿錢出來，伊當時係詢問他們會員資料在那裡，他們表示在
    抽屜內要伊自行取得，伊翻第一次沒有找到，故進去翻找第
    二次才將抽屜放在地上仔細翻找等詞。經查：
　(一)被告對於其何以至永豐五金行購買香蕉刀 1把、再返回「有
  　魚電子遊藝場」找丁○○、而持上揭香蕉刀 1把砍殺丁○○
    之原因，其前在警詢時稱係因受被害人丁○○打罵、欲找被
    害人丁○○理論，而動手砍殺丁○○之詞，嗣於檢察官訊問
    及原審法院法官於檢察官聲請羈押案件訊問時復稱因其認為
    丁○○有持棍子，始去購買香蕉刀，且丁○○稱要叫大哥過
  　來，其見店內有人出來，即持刀揮砍欲逃離現場，不知是否
    有砍到人等詞，其再於原審訊問及審判時又稱伊因丁○○在
    遊藝場打他，且向伊稱「你以為這個地方說來就來、說走就
    走」，伊始去買刀壯膽，返回「有魚電子遊戲場」後，因丁○○抓住伊的手，向伊表示他的大哥快要出來，且呼叫店員
    出來幫忙捉住伊，與伊走到店門口時，伊看見店員已站在門
    口，因一時慌亂不知何故而傷害到丁○○，伊並非向丁○○
    要錢，係向丁○○要登記資料，因丁○○表示伊的資料均在
    店裡，都可以之找到伊，故伊很害怕云云，顯見被告前後說
    詞並不一致，其陳述內容已屬有疑而不可信，且欲向被害人
    丁○○索回「會員登記資料」之辯詞，係遲至原審法院96年
    3月14日審理期日時始提出，更屬難以遽信；而證人即被害
    人丁○○在原審法院審理時證述：當天凌晨4時許上班時，
    證人乙○○表示被告有事找伊，原本被告欲向伊借錢，伊表
    示願帶被告去提款，但因當日下雨，車子無法發動，被告以
    為伊耍他，且被告一直表示他輸掉的1萬餘元還給他，伊一
    直安撫被告且表示不可能將錢還他，之後被告在騎樓椅子上
    睡著，一直到早上約9時，被告向店員戊○○表示欲向伊道
    歉，伊自樓上下來拿著一杯水要請被告喝，伊一坐下來，被
    告突然站起來，並很兇的表示1萬多是否要拿過來，伊表示
    身上沒有錢，被告即上前且拿著刀從伊右脖子砍下去，伊以
    右手擋著，所以右手傷痕很深，接著被告換手繼續往伊脖子
    砍殺，砍得好像要致伊於死，嗣後證人乙○○出來擋住被告
    ，伊始趁機跑入倉庫將門反鎖等語，核與證人丁○○在警詢
    及檢察官訊問時指述之主要情節均相符合，且再參酌證人乙○○在原審法院審理及檢察官訊問時，及證人戊○○在檢察
    官訊問時均具結稱被告叫其等進去「有魚電子遊戲場」店內
    ，被告去抽屜找錢，且拿著刀子對著其等質問消費的錢有無
    在其等身上之情，應認為證人即被害人丁○○證述被告欲向
    伊要回消費款1萬餘元，因伊表示身上沒有錢，被告即持刀
    向伊砍殺之證言，始為可信，是被告辯稱其無向被害人丁○○索回消費款之不法所有之意圖，亦無強盜取財之故意云云
    ，並非可採。
  (二)按殺人未遂與傷害之區別，應以實施加害時，有無殺意為斷
    ，不能因與被害人無深仇大恨，即認無殺人之故意；被害人
    所受之傷害程度，雖不能據為認定有無殺意之唯一標準，但
    加害人之下手情形如何，於審究犯意方面，仍不失為重要參
    考資料；至其殺意之有無，雖不以兇器之種類及傷痕之多少
    等，為絕對之認定標準，但加害人下手之部位、用力之程度
    ，仍非不可藉為判斷有無殺意之心證依據，有最高法院74年
    度台上字第6585號、87年度台上字第3123號判決意旨可資佐
    參。本件被告持以行兇之香蕉刀 1把，刀身係以堅硬金屬財
    質打造而成，刀柄則係木製，刀面尖銳，有該刀之刀身、刀
    柄之照片 2張附於警卷可證，被告持以揮砍被害人丁○○之
    頸部，該位置為人體脆弱的部位，且極易砍及動脈造成大出
    血，客觀上足以發生死亡之結果，為一般人所能預見，且依
    被害人丁○○所受傷勢觀之，其遭被告持上開之香蕉刀1把
    揮砍，受傷部位散布在頸部、手部等處，其中右頸多處肌肉
    斷裂併右頸靜脈破裂，其傷口：長、寬、深為5×3×5公分
    ，左頸多處肌肉斷裂，其傷口：長、寬、深為20×3×5公分
    ，左前臂肌肉、肌腱斷裂，其傷口：長、寬、深8×3×3公
    分，左手第一指至第五指，傷口：長、寬、深共約18.5×1
    ×1公分，左手第三、第四指屈肌腱斷裂，右手掌肌、神經
    、血管斷裂，傷口：長、寬、深共約16×1×2公分，此有中
    山醫學大學附設醫院中山醫96川博法字第0960001332號函文
    1件在卷可稽，足認被告持上開香蕉刀揮、砍被害人丁○○
    頸部力量之鉅、用力之猛，再參以被害人丁○○上揭(一)證述
    之內容，及證人乙○○在原審法院審理時亦證述：當天在「
    有魚電子遊戲場」店門口騎樓下，聽到證人即被害人丁○○
    在喊叫去救他，他們（即被告與被害人丁○○）兩人扭打一
    起，伊看到被告拿著一把香蕉刀在砍殺被害人丁○○，伊趕
    過去阻擋，看到被害人丁○○脖子流血，但被告仍繼續砍殺
    ，被害人丁○○用手阻擋，他的手又被砍傷，之後看到兩人
    扭打在地上後，被害人丁○○起身往倉庫出去躲在裡面等語
    ，以及原審審理及本院準備程序時勘驗案發現場錄影翻拍光
    碟，其中2號攝影機9時16分21秒至9時18分22秒錄影情形：
    「被告右手持香蕉刀向被害人頭、頸處揮砍，被害人丁○○
    兩手抓住被告持刀之右手，欲阻擋被告，．．．證人乙○○
    自被告後方抱住被告，但被告力道極大難以阻止，．．．被
    害人以左手抓住被告持刀之右手，被告改以左手持刀，．
    ．．被告突然持刀猛力劃向被害人丁○○右頸側，被害人丁○○逃向店外右邊走廊．．．」，此有錄影翻拍光碟 1張及
    勘驗筆錄在卷可佐，可知被告在被害人丁○○負傷抵擋及證
    人乙○○自後方抱住被告試圖阻擋之情形下，仍分別以右手
    、左手持刀朝被害人丁○○頸部揮砍，再審酌被告當時撥打
    110 報案之案件描述情形亦係記載「報案人自稱殺死人」等
    文字，有臺中縣警察局勤務指揮中心受理110報案紀錄單1份
    在卷可查，再者依現場錄影及照片所示，被害人丁○○遭被
    告猛力砍殺而大量出血，血跡噴濺於遊樂場門口地板、機車
    、椅背，門板，階梯處更留下大片血液（警卷第46頁起），
    景象至為驚悚駭人，可見被害人確受傷至鉅，故依上開具體
    客觀事實，被告確有欲致被害人丁○○於死地之決意，昭然
    若揭，被告又辯稱錄影畫面中有被害人丁○○壓住被告欲將
    被告拖出之景象云云，然經本院勘驗，在案發日上午9時21
    分9秒，固有二人扭打之畫面，然未明顯見被害人丁○○有
    壓住被告欲予拖出之情，況依錄影畫面所示，被告是時手上
    已持有香蕉刀，被害人處此狀況當然不可能束手任被害人砍
    殺，本於求生意志，縱有壓住被告扭打之舉，亦無非正當防
    衛，不能任被告反果為因狡辯卸責，是被告辯稱其無殺害被
    害人丁○○之故意云云，非屬可採信。
  (三)證人即被害人乙○○在原審法院審理時另證述：丁○○往倉
    庫跑去之後，被告在距離伊50公分處，手臂彎曲拿著香蕉刀
    邊揮舞著邊說丁○○罵他的事情，當時伊很害怕不敢走動，
    後來被告叫伊與戊○○進去，伊即與戊○○入「有魚電子遊
    戲場」店內，被告去抽屜找錢，且拿著刀子對著伊與戊○○
    ，並問伊與戊○○身上有無錢、消費的錢有無在伊等身上，
    當時被告在櫃檯拿著刀邊說邊甩表示錢的問題，說了約 5分
    鐘後，被告自行走出去，伊才跟著走出去，期間伊未離開櫃
    檯，然後警員就來處理等情，且證人即被害人戊○○在原審
    法院審理時亦證述：一開始丁○○與被告在「有魚電子遊戲
    場」店外說話，後來發現丁○○脖子受傷，被告手上拿刀，
    地上有血跡，當時伊已經嚇傻，之後被告拿著刀子揮舞，其
    餘伊在警詢時所為之陳述均為實在等情，而證人乙○○及戊○○在檢察官訊問時亦均具結證述：被告手持香蕉刀走到門
    口，命伊等進入店內，被告雖並未控制伊等行動自由，但伊
    等當時見被告有持刀，且先前被告又砍傷被害人丁○○，內
    心產生恐懼，擔心如未遵從被告指示，恐遭不測，遂進入店
    內，被告在店內向伊等質問消費之款項是否在伊等身上等情
    ，足認證人乙○○及戊○○對於被告手持上揭香蕉刀1把、
    命其等進入「有魚電子遊藝戲場」內，內心充滿恐懼畏怖之
    心，但未達致使不能抗拒之程度，以及被告主要目的在於質
    問並欲向其等索回其於95年12月15日當日消費之款項等情節
    均證述綦詳且一致，核與勘驗案發現場錄影翻拍光碟錄影之
    客觀情形相符，其中2號攝影機9時24分32秒至9時25分24秒
    錄影情形：「被告走到走廊時突然回頭向某人（應係證人乙○○、戊○○）說話，說話時並時而舉刀，隨後乙○○、戊○○即走進店內，此時被告尾隨乙○○、戊○○身後，一邊
    高舉香蕉刀說話，一邊走進店內」，其中4號攝影機9時25分
    10 秒至9時31分8秒錄影情形：「被告尾隨乙○○、戊○○
    身後，並不斷舉香蕉刀向乙○○、戊○○二人說話，乙○○
    、戊○○進入店內後即走進櫃檯內，被告則在櫃檯外對二人
    說話，說話同時並不斷舉起香蕉刀朝二人比劃，約一分多鐘
    後，被告走到走道欲離開店內，但在走道時又屢次回頭，並
    舉刀朝向櫃檯內之乙○○、戊○○二人說話，之後被告走到
    店門口，突然又折返走回櫃檯邊，復舉刀向乙○○、戊○○
    二人說話．．．」，此有錄影翻拍光碟及勘驗筆錄在卷可參
    ，故應認為被害人乙○○及戊○○上開以證人身分具結證述
    之內容，係屬可信，是被告空言辯稱其未恐嚇乙○○、戊○○拿錢出來，伊當時係詢問他們會員資料在那裡云云，並非
    可採。
　(四)被告辯稱案發前伊有飲酒，其呼氣酒精濃度達1.17mq/l，是
  　已達心神喪失或精神耗弱程度，而希冀寬免云云，然縱被告
    於案發前有飲酒，亦非必達心神喪失或精神耗弱程度，對酒
    精之耐受力隨各人體質及有無飲酒習慣而異，非可逕以呼氣
    酒精濃度之數值認定被告精神狀態，刑法上之心神喪失與精
    神耗弱，應依行為時精神障礙程度之強弱而定，如行為時之
    精神，對於外界事務全然缺乏知覺理會及判斷作用，而無自
    由決定意思之能力者，為心神喪失，如此項能力並非完全喪
    失，僅較普通人之平均程度顯然減退者，則為精神耗弱（參
    考最高法院 26年度渝上字第237號判例意旨），被告既可下
    手持香蕉刀砍殺被害人，當然並非對於外界事務全然缺乏知
    覺理會及判斷作用，自未心神喪失，而被告於案發日刻意至
    永豐五金行購置香蕉刀一把預備行兇（詳警卷第76頁收據）
    ，砍殺被害人後，亦知報案自首（詳后），嗣又在櫃檯等處
    搜尋其原消費款項，被捕後端坐警局，僅閉目而未見醉倒之
    情（詳警卷照片），俱見被告神智清明，具有充足自由決定
    意思之能力，無從再予寬減。
  (五)綜上所述，被告所辯，尚無足採認，此外，復有中山醫學大
    學附設醫院診斷證明書2份、內政部警政署刑事警察局96年1
    月22日刑醫字第0950400230號鑑驗書1份、贈分明細表1張、
    現場照片數幀、刑案現場測繪圖1份、免用統一發票收據1張
    在卷足佐，並有香蕉刀 1把及被告持香蕉刀揮砍被害人丁○○當時所著之黑色外套、藍米色橫條紋短袖上衣、藍色運動
    褲各1件及黑色拖鞋1雙扣案可證，是本案事證明確，被告犯
    行洵堪認定，應予依法論科，又被告具狀聲請訊問證人乙○○、不知名紅帽男子及警員羅添魁云云，然被告在案發日究
    係在遊樂場消費15,000元或12,800元或13,000元屬本案細微
    末節，於被告意圖為自己不法所有之犯案動機及是否因飲酒
    而可寬減等情並無影響，並無傳訊證人乙○○、羅添魁之必
    要，又「當事人、代理人、辯護人或輔佐人聲請調查證據，
    應以書狀分別具體記載下列事項：一　聲請調查之證據及其
    與待證事實之關係。二　聲請傳喚之證人、鑑定人、通譯之
    姓名、性別、住居所及預期詰問所需之時間。調查證據聲請
    書狀，應按他造人數提出繕本。」，刑事訴訟法第163條之1
    定有明文，既未具明證人姓名、住居所，本院自無從傳喚「
    紅帽男子」。
二、被告以殺人之犯意將被害人丁○○砍殺後，未生死亡結果，
    核其所為係犯刑法第 271條第2項、第1項之殺人未遂罪。被
    告意圖為自己不法之所有，攜帶上揭香蕉刀兇器 1把，對被
    害人丁○○以砍殺之強暴方式，至使不能抗拒而欲索回已非
    其所有之消費款未果，係犯刑法第330條第2項、第1項（第
    321條第1項第3款）之攜帶兇器強盜未遂罪。又被告意圖為
    自己不法之所有，以手持上揭香蕉刀兇器1把揮舞之恐嚇方
    式，對被害人乙○○、戊○○質問欲索回消費款未果，係犯
    刑法第346條第3項、第1項之恐嚇取財未遂罪，蓋被害人乙○○及戊○○在檢察官訊問時均具結證述：被告並未控制伊
    等行動自由，但伊等當時見被告有持刀，且先前被告又砍傷
    被害人丁○○，內心產生恐懼，擔心如未遵從被告指示，恐
    遭不測，遂進入店內等語，且參酌勘驗翻拍光碟結果，均顯
    示被告揮舞著香蕉刀1把，對著被害人乙○○、戊○○二人
    說話的畫面之情，應認為被害人乙○○及戊○○在被告手持
    香蕉刀質問其等並欲索回消費款時，其等主觀上已生畏怖心
    ，但仍有自由意思而未達致使不能抗拒之程度，故被告該項
    犯行應構成刑法第346條第3項、第1項恐嚇取財未遂罪，起
    訴意旨認為被告係構成刑法第330條第2項、第1項之加重強
    盜未遂罪，容有未洽，惟起訴之基本社會事實同一，此部分
    應予變更起訴法條，併此敘明。被告就上開殺人、加重強盜
    取財及恐嚇取財三罪均已著手於犯罪行為之實行而不遂，均
    為未遂犯，爰均依刑法第25條第2項之規定，按既遂犯之刑
    度減輕其刑。又被告係以一砍殺被害人丁○○之行為，致使
    被害人丁○○不能抗拒而欲索回消費款未果，且未生死亡結
    果，而觸犯刑法第271條第2項、第1項之殺人未遂罪以及刑
    法第330條第2項、第1項之加重強盜未遂罪二罪名，為想像
    競合犯，應依刑法第55條之規定，從一重之殺人未遂罪處斷
    。且被告如能自被害人丁○○處取回原消費款項，自不須再
    向其他被害人索取，難認被告原即有向被害人乙○○、戊○○索款之決意；另依證人乙○○、戊○○在原審法院審理時
    之前揭證述，及勘驗現場錄影翻拍光碟結果，被告係於9時
    18分許砍殺被害人丁○○致其逃向店外右邊走廊，之後經過
    5、6分鐘即9 時23分許，被告始持刀命被害人乙○○及戊○○進入「有魚電子遊戲場」內，並質問欲索回之消費款有無
    在其等身上之事，故應認為被告前對被害人丁○○所犯之殺
    人未遂罪（包括加重強盜取財未遂罪）及之後對被害人乙○○及戊○○所犯之恐嚇取財未遂罪，係屬犯意個別，行為不
    同，為二罪，應予分論併罰，起訴意旨認定僅有一個接續犯
    意，構成單一加重強盜取財未遂之犯行，容有誤會，附此敘
    明。另按對於未發覺之罪自首而受裁判者，得減輕其刑，刑
    法第62條前段定有明文，故犯人在犯罪未發覺之前，向檢察
    官或司法警察官告知其犯罪，而不逃避接受裁判，即與刑法
    第62條規定自首之條件相符，不以言明自首並願受裁判為必
    要。又對於裁判上一罪，犯人於全部犯罪未被發覺前，僅就
    其中一部分犯罪自首，發生全部自首之效力，仍應依刑法第
    62條前段減輕其刑。本件關於被告所犯上開殺人及強盜未遂
    等案件，經當時到達「有魚電子遊戲場」逮捕被告之烏日分
    局烏日派出所巡邏警員陳明政到庭證述：當時伊係接獲烏日
    勤務中心轉來的通知，通知內容係有一位陳先生報案發生殺
    人案件，伊與同事周義宏一同至新興路600號「有魚電子遊
    戲場」，到達現場時，被告手上有持香蕉刀，故伊喝令其不
    能動，被告即趴下，並表明係其報案，且將香蕉刀丟在地上
    等語，且本院審閱臺中縣警察局勤務指揮中心受理110報案
    紀錄單上之「報案人姓名、性別」、「案件描述」等欄內，
    記載「陳男」及「報案人自稱殺死人」等文字，應認為被告
    以電話撥打11 0報案時，即已坦認其有上揭殺人未遂犯行，
    依首揭說明，被告就上開殺人未遂犯行應符自首之要件，且
    被告雖僅就上揭殺人未遂之犯行自首，然因該殺人未遂之犯
    行與被告對被害人丁○○所為加重強盜取財未遂之犯行，為
    想像競合犯之裁判上一罪之關係，故依上開說明，被告既在
    全部犯罪未發覺前，就其中殺人未遂犯行自首，則就加重強
    盜取財未遂之犯行，亦生自首之效力，被告所犯上開殺人未
    遂犯罪，既係被告於未經有偵查權限機關查覺前，以撥打
    110電話方式報案自首並接受裁判，應依刑法第62條前段自
    首之規定減輕其刑，並予遞減輕之。原審以被告犯罪事證明
    確，予以論罪科刑，固非無見，然查中華民國九十六年罪犯
    減刑條例於96年7月16日生效，被告犯罪時間在96年4月24日
    以前，所犯刑法第346條第3項、第1項之罪，科刑在有期徒
    刑1年6月以下，合於減刑條件，又被告殺人未遂部分於減刑
    條例施行前自首而受裁判，爰依減刑條例第6條規定減刑，
    原審未及適用減刑，尚有不及，被告上訴意旨否認犯罪雖無
    可採，但原審判決既有如上瑕疵，即屬無可維持，應由本院
    予以撤銷改判，爰審酌被告僅因欲索回在「有魚電子遊戲場
    」之消費款，而與被害人丁○○發生口角爭執，即購置香蕉
    刀砍殺被害人丁○○，造成被害人丁○○受有上開傷勢，被
    害人因反鎖倉庫門阻隔被告進入，並經及時送醫救治始倖免
    於難；被告又手持香蕉刀令被害人乙○○及戊○○入店內質
    問欲索回之消費款，其行為甚值非難，且被告事後僅承認傷
    害被害人丁○○一事，對於上開犯行均未能坦認，惟已與被
    害人丁○○達成和解等一切情狀，分別量處如主文第二項所
    示之刑及宣告減得之刑，暨定應執行之刑示懲。扣案之香蕉
    刀1把，係被告購買供作上揭犯罪所用之物，為被告所有，
    爰依刑法第38 條第1項第2款規定予以宣告沒收；另扣案之
    被告為上揭犯罪時所著之黑色外套、藍米色橫條紋短袖上衣
    、藍色運動褲各1件及黑色拖鞋1雙，因非係直接供犯罪所用
    之物，核與沒收之要件不合，故不併予宣告沒收。
據上論結，應依刑事訴訟法第369條第一項前段、第364條、第29
9條第1項前段、第300條，刑法第271條第2項、第1項、第330條
第2項、第1項、第346條第3項、第1項、第25條第2項、第55條、
第62條前段、第51條第5款、第38條第1項第2款，刑法施行法第1
條之1，中華民國九十六年罪犯減刑條例第2條第1項第3款、第6
條，第7條，判決如主文。
本案經檢察官甲○○到庭執行職務。
中　　華　　民　　國　　96　　年　　12　　月　　6 　　日
            刑事第一庭　審判長法　官　陳　紀　綱
                              法　官　張  智  雄
                              法　官　姚　勳　昌
上列正本證明與原本無異。
如不服本判決應於收受送達後十日內向本院提出上訴書狀，其未
敘述上訴之理由者並得於提起上訴後十日內向本院補提理由書（
均須按他造當事人之人數附繕本）。
                              書記官  吳　宗  玲
中　　華　　民　　國　　96　　年　　12　　月　　6 　　日
附錄論罪科刑法條
刑法第271條第1項、第2項：
殺人者，處死刑、無期徒刑或10年以上有期徒刑。
前項之未遂犯罰之。
中華民國刑法第330條
犯強盜罪而有第321條第1項各款情形之一者，處7年以上有
期徒刑。
前項之未遂犯罰之。
中華民國刑法第346條
意圖為自己或第三人不法之所有，以恐嚇使人將本人或第三人之
物交付者，處6月以上5年以下有期徒刑，得併科1千元以下罰金
。
以前項方法得財產上不法之利益，或使第三人得之者，亦同。
前二項之未遂犯罰之。
